# 内保外贷的账务处理

提问人：dixonchen 时间：2013-05-13 10:10:22
回复 dixonchen 的帖子
或者是A: (1) 借：银行存款--保证金 XXX
贷：银行存款 XXX
B:----（ 1 ）借：银行存款--美元 X 贷：短期借款-美元 X
(2) 借：其他应收款-美元-C X 贷：银行存款-美元 X
C----(1） 借：银行存款-美元 X 贷：其他应付款--美元-B X
以上哪个正确呢？

回答人：chenyiwei
第二种做法比较合理。对A而言，并不是借款的债务人，其报表上不应出现借款。具体的法律手续可以咨询银行，须关注外汇管理的相关规定。